臺灣基隆地方法院基隆簡易庭小額民事判決
110年度基小字第2176號
原      告  王慧靈
被      告  費靖嬛
上列當事人間損害賠償事件，本院於民國110年11月1日言詞辯論
終結，判決如下：
    主  文
被告應給付原告新臺幣伍萬元，及自民國一百一十年九月二十五
日起至清償日止，按年息百分之五計算之利息。
原告其餘之訴駁回。
訴訟費用新臺幣壹仟元，由被告負擔新臺幣伍佰元，餘由原告負
擔。
本判決原告勝訴部分得假執行，但被告如以新臺幣伍萬元為原告
預供擔保，得免為假執行。
原告其餘假執行之聲請駁回。　　
    事實及理由
一、原告起訴主張：
    原告與訴外人孫維謙原為配偶關係，因孫維謙與被告發生婚
    外情，原告對被告請求損害賠償，經本院判命被告給付，原
    告上訴後，兩造於民國110年2月19日在臺灣高等法院達成和
    解（110年度上易字第102號）。原告並於110年2月9日與孫
    維謙離婚。詎被告持續創辦不同之Instagram社群軟體（下
    稱IG）帳號，並刻意於上開IG帳號首頁標題（個人簡介）記
    載如附表所示之言論，因被告將原告加為好友，上開內容於
    原告手機之IG自動顯示，足以貶損原告人性尊嚴，自對原告
    之社會上評價或地位造成貶損，而屬不法侵害原告之名譽權
    ，情節重大，且使原告感到悲憤、羞辱、沮喪，導致原告身
    心受創罹患疾病，且因被告持續騷擾，原告不堪承受騷擾而
    自殘，原告受有精神上痛苦，爰依民法第184條第1項、第19
    5條第1項前段之規定提起本件訴訟，請求非財產上損害賠償
    等語，並聲明：㈠被告應給付原告新臺幣（下同）10萬元，
    及自起訴狀繕本送達之翌日起至清償日止，按年息百分之5
    計算之利息。㈡願供擔保，請准宣告假執行。㈢訴訟費用由被
    告負擔。
二、被告抗辯略以：
　　原告提出的IG版面是我個人可以自由發言的地方，不應限制
    我的發言內容。這些發文沒有指明是針對誰，我沒有針對性
    ，也沒有對原告精神騷擾，原告自殘與我無關等語。並聲明
    ：不同意原告之請求。
三、本院之判斷：
    原告主張：被告以附表所示IG帳號（各該帳號首頁所顯示之
    暱稱、個人簡介如附表所示），將原告加為好友（應指追蹤
    原告之帳號）等情，業據原告提出IG頁面列印資料為證，且
    為被告所無爭執；又原告前以被告與孫維謙發生婚外情，侵
    害原告基於配偶關係之身分法益為由，對於原告提起民事訴
    訟，請求被告賠償80萬元，經本院以109年度訴字第566號損
    害賠償事件審理後，判命被告賠償20萬元，原告不服，上訴
    臺灣高等法院以110年度上易字第102號損害賠償事件受理後
    ，兩造於110年2月19日達成訴訟上和解，被告願給付原告30
    萬元並分30期給付，每期給付1萬元等情（下稱系爭前案）
    ，亦據本院調取系爭前案卷宗核閱無誤，上情均堪採認。至
    於原告主張被告上開以IG頁面所為，係侵害原告之名譽權，
    且構成對於原告之騷擾等情，則為被告所否認，並以上開情
    詞置辯。是本件應審酌：原告主張被告上開以IG頁面所為係
    侵害原告之名譽權，且構成對於原告之騷擾，是否可採；原
    告主張因此受有精神上之痛苦而請求賠償慰撫金，是否有據
    。茲分述如下：
  ㈠原告主張被告侵害名譽權之部分：
　　按因故意或過失，不法侵害他人之權利者，負損害賠償責任
    。故意以背於善良風俗之方法，加損害於他人者亦同。不法
    侵害他人之身體、健康、名譽、自由、信用、隱私、貞操，
    或不法侵害其他人格法益而情節重大者，被害人雖非財產上
    之損害，亦得請求賠償相當之金額。民法第184條第1項、第
    195條第1項前段分別定有明文。又侵害名譽權損害賠償，須
    行為人因故意或過失貶損他人之社會評價，而不法侵害他人
    之名譽，致他人受損害，方能成立。亦即行為人須具備違法
    性、有責性，並不法行為與損害間具有因果關係，始足當之
    。經查，由附表「IG帳號首頁之個人簡介」欄位（下稱個人
    簡介欄）所示之文字內容觀之，雖有「智障」、「重鬱症到
    腦壞掉」、「在這種男人身邊長達20年的妓女被嫌棄到被背
    叛還沾沾自喜」、「下賤？」、「垃圾回收場」等粗鄙、輕
    蔑、激烈尖銳之用詞，但歷次內容均僅以「妳」、「你們」
    指稱其言論所針對之對象，均未指明姓名，亦未描述任何特
    徵、綽號、外貌、居住區域、工作地點及其他足以識別人別
    之個人資料。再依附表所示內容之遣詞用字以觀，一般不特
    定大眾僅能由被告發表之整體文字，猜想被告係與某人發生
    糾紛，或係在發洩不滿情緒，該等內容亦未敘及具體糾紛之
    人、事、時、物、地、原因等資訊，無從藉由該等內容推知
    被告係指述何人；又參諸被告IG帳號之粉絲、追蹤人數不多
    （或為無粉絲、無追蹤人數），而一般大眾僅能於搜尋附表
    所示之帳號後，瀏覽帳號首頁個人簡介之文字，能否單憑附
    表個人簡介欄所示之內容，直接推論被告係在影射原告，自
    有疑義。從而，縱原告於閱讀附表所示之內容後，即能知悉
    被告係針對原告為之，惟不特定之一般大眾既無從獲悉上開
    文字指涉之特定對象，原告主張被告於IG帳號所顯示如附表
    個人簡介欄所示內容，足以貶損原告之社會評價或地位而構
    成對於原告名譽權之侵害云云，難以採認。
　㈡原告主張因被告行為構成騷擾之侵權行為部分：
　⒈經查，原告前因被告侵害其基於配偶關係之身分法益而提起
    訴訟，經本院以109年度訴字第566號判命被告給付，原告不
    服，提起上訴，兩造於110年2月19日在臺灣高等法院達成訴
    訟上和解（即系爭前案），業如前述，並觀之附表編號⒉「
    畢竟妳也知道你所在乎的東西都在我這裡了」、附表編號⒌
    「每天不過幾百塊錢到底是要痛什麼」、「給你們拿去吃藥
    或者拿去花什麼都於事無補無法還原」、「痛的不會是我啦
    」、「我要的分崩離析已經得到了」等語，及附表編號⒍
　　「於法於理我是加害者也不過是損害賠償的加害人」、「在
    這種男人身邊長達20年的妓女被嫌棄到被背叛還沾沾自喜」
    、「下賤？」、「原諒此人摧殘自己妳就永遠是最明智最高
    尚」等語，足以看出與兩造間系爭前案原因事實之侵權行為
    及和解內容有關，被告以附表編號⒉、⒌、⒍之帳號將原告加
    為好友（追蹤原告），其目的自係欲使原告於查看各該帳號
    時，可以進而看到附表編號⒉、⒌、⒍之個人簡介欄之內容，
    且因兩造先前系爭前案原因事實之上述紛爭及涉訟過程，原
    告於閱讀附表個人簡介欄所示內容後，自能知悉被告係針對
    原告為之，而被告復未具體指明並舉證證明附表編號⒉、⒌、
    ⒍之個人簡介欄內容所指事件係與兩造系爭前案無關之其他
    事件，自堪認被告係故意以此方式，將附表編號⒉、⒌、⒍個
    人簡介欄內容文字傳達予原告，藉此方式將對於原告不滿情
    緒言論及謾罵言詞，令原告閱讀。並兼衡原告已因系爭前案
    之侵權行為受有精神上之痛苦，被告竟復以上開IG頁面之方
    式，對於原告施以嘲諷、謾罵，甚至使用「妓女」、「下賤
    」等不堪之詞彙加以辱罵，被告此舉自屬侵害原告生活安寧
    及平靜之人格法益及不受干擾之自由，且亦對於原告人格尊
    嚴有所侵害，且屬情節重大，從而，原告依民法第195條第1
    項規定，請求被告賠償慰撫金，自屬有據。
  ⒉至於附表編號⒈、⒊、⒋個人簡介欄之內容，尚無從逕予認定該
    等內容係針對原告為嘲諷、謾罵，原告主張此部分之內容構
    成騷擾之侵權行為，尚難採認，附此指明。
  ⒊按慰藉金之賠償須以人格權遭遇侵害，使精神上受有痛苦為
    必要，其核給之標準固與財產上損害之計算不同，然非不可
    斟酌雙方身分資力與加害程度，及其他各種情形核定相當之
    數額（最高法院51年台上字第223號判例意旨參照）。經查
    ，原告上揭騷擾之侵權行為，侵害原告之法益及人格尊嚴，
    自足使原告受有精神上痛苦。本院審酌被告侵權行為之態樣
    、情節，及兩造之經濟狀況（見本院調取之稅務電子閘門財
    產所得調件明細表）等情狀，認原告請求慰撫金，以5萬元
    為適當。逾此範圍之請求，為無理由，不應准許。　　
四、綜上所述，原告主張被告就附表編號⒉、⒌、⒍所示IG頁面方
    式騷擾原告，構成侵權行為，而依民法第184條第1項、第19
    5條第1項等規定，請求被告給付5萬元及自起訴狀繕本送達
    被告之翌日即110年9月25日起至清償日止，按年息百分之5
    計算之利息，為有理由，應予准許。逾此範圍之請求，為無
    理由，併予駁回。
五、本件事證已經明確，兩造其餘攻擊防禦方法及所提出之證據
    ，經本院審酌後，核與判決之結果不生影響，爰不一一論述
    ，併此敘明。
六、本件原告勝訴部分，係適用小額訴訟程序所為被告敗訴之判
    決，依民事訴訟法第436條之20規定，就原告勝訴部分依職
    權宣告假執行。並依職權宣告被告預供擔保得免為假執行。
    至於原告敗訴部分，其假執行之聲請失所附麗，併予駁回。
七、訴訟費用即第一審裁判費1,000元，由被告負擔500元（計算
    式：1,000元×50,000元/100,000元＝500元），餘由原告負擔
    。
八、據上論結，本件原告之訴為一部有理由、一部無理由，依民
    事訴訟法第436條之23、第436條之19第1項、第436條之20、
    第436條第2項、第392條第2項、第79條、第87條第1項判決
    如主文。
中　　華　　民　　國　　110 　年　　11　　月　　22　　日
                  基隆簡易庭   法  官  高偉文
以上正本係照原本作成。
對於本件判決如有不服，應於收受送達後20日內向本院提出上訴
書狀，上訴於本院合議庭，並按他造當事人之人數附具繕本。
當事人之上訴，非以判決違背法令為理由不得為之，上訴狀應記
載上訴理由，表明下列各款事項：
(一)原判決所違背之法令及其具體內容。
(二)依訴訟資料可認為原判決有違背法令之具體事實。
如委任律師提起上訴者，應一併繳納上訴審裁判費。
中　　華　　民　　國　　110 　年　　11　　月　　22　　日
                               書記官  蕭靖蓉

附表    編號 使用之IG帳號 (粉絲數、追蹤中人數） IG帳號首頁顯示之IG暱稱 IG帳號首頁之個人簡介 ⒈ 03passby_ (粉絲19、追蹤中33） 03passby_ 妳的惡夢不會止息的  呵 ⒉ 03passby_ (粉絲19、追蹤中35） 03passby_ 日夜惶恐失去的感覺應該挺差的 畢竟妳也知道妳在乎的東西 都在我這裡了 ⒊ _20_ing (粉絲0、追蹤中0）  粉飾太平  自我安慰 ⒋ qaz8701 (粉絲0、追蹤中0） 張誌倫 垃圾回收場 ⒌ _20_ing (粉絲0、追蹤中0）  每天不過幾百塊錢到底是要痛什麼 好笑 給你們拿去吃藥或者拿去花什麼都於事無補無法還原 痛的不會是我啦 少在那邊自以為是了 我要的分崩離析已經得到了 但不過晚了點也已經不想要罷了 ⒍ _20_ing (粉絲0、追蹤中0）  開窗戶跟自拍出個人意願 惡意外流能夠相比擬嗎 真的夠智障重鬱症到腦壞掉 我不相信妳不覺得這樣犯法 於法於理我是加害者也不過是損害賠償的加害人 相較妨害秘密恐嚇跟公然侮辱我不知道誰比較嚴重 好笑 在這種男人身邊當長達20年的妓女被嫌棄到被背叛還 沾沾自喜 下賤？ 原諒此人摧殘自己妳就永遠是最明智最高尚